臺灣嘉義地方法院刑事判決　　　　　　　100年度易字第464號
公　訴　人　臺灣嘉義地方法院檢察署檢察官
被　　　告　徐世安
上列被告因侵占等案件，經檢察官提起公訴（100年度偵字第351
、1735號），被告就被訴事實為有罪之陳述，本院合議庭裁定由
受命法官獨任行簡式審判程序，判決如下：
    主  文
徐世安共同犯侵占罪，處有期徒刑柒月。又犯未指定犯人誣告罪
，處有期徒刑參月。應執行有期徒刑捌月。
    犯 罪 事 實
一、徐世安因缺錢花用，林少鈞（本院另行審理）遂提議租賃自
    小客車予以變賣後朋分價款。2人謀議底定，即共同基於意
    圖為自己不法所有之犯意聯絡，於民國100年1月1日下午，
    推由徐世安前往位在臺南市○區○○路94號「裕昌小客車租
    賃股份有限公司」，向承辦租賃業務之王秋冬約定自100年
    1月1日下午15時15分起至隔日（2日）下午15時止，承租1日
    ，每日租金新臺幣（下同）2,800元之條件，承租車號1978
    -UU之小客車（係2009年7月出廠之國瑞牌、1998C.C之黑色
    小客車，市價約70萬至81萬元左右）後，徐世安取得前開租
    賃小客車後，隨即駕車返回嘉義市，並將該租賃小客車交由
    林少鈞找尋願意收購之人。同年月2日23時30分許，林少鈞
    在址設嘉義縣民雄鄉○○○路326號之6「國展汽車行」內，
    與楊政賢（楊政賢涉故買贓物部分，由本院另行審理）達成
    合意，由楊政賢以3萬2,000元之代價購入該租賃小客車，所
    得價款即由徐世安、林少鈞2人朋分花用，而以此方式易前
    開租賃小客車之持有為所有，將前開租賃小客車侵占於己得
    逞。迨前開租賃小客車租期屆至、無法歸還，徐世安竟基於
    誣告他人犯罪之故意，於同年月3日23時許，前往嘉義市政
    府警察局第二分局南門派出所，向承辦警員謊稱其於當日22
    時30分許，駕駛前開1978-UU號租賃小客車，行經嘉義市○
    區○○路、安和街口時，遭三名男子強盜該車暨現金、健保
    卡、提款卡、手機等物品，而以此方式，未指定犯人而向警
    員誣告有人犯強盜罪，嗣經警調查後，徐世安於同年月4日3
    時32分許在前揭派出所向偵查佐陳保羽坦承謊報，於所誣告
    之案件，裁判確定前自白犯罪。
二、案經王秋冬訴由嘉義市政府警察局第二分局報告臺灣嘉義地
    方法院檢察署檢察官偵查起訴。
    理  由
一、本件係經被告徐世安於準備程序當庭表示認罪，而經本院裁
    定以簡式審判程序加以審理，則依據刑事訴訟法第273條之
    2、同法第159條第2項之規定，不適用傳聞法則有關限制證
    據能力之相關規定，合先敘明。
二、上開犯罪事實，業據被告坦承不諱（見本院卷第53、59頁）
    ，核與證人即告訴人王秋冬指訴情節相符（見嘉義市政府警
    察局第二分局嘉市警二偵字第1000001150號警卷，下稱警一
    卷第36-38頁），並經證人即共犯林少鈞、另案被告楊政賢
    於警詢及偵查中供述無誤（見警一卷第1-4頁、偵351號卷第
    22-23、32-33頁）。此外，並有臺南市小客車租賃商業同業
    公會租車契約書（汽車出租單）、車輛詳細資料報表、讓渡
    書、中古汽車（委賣）合約書、名片、GPS紀錄列表查詢報
    表、職務報告書、GPS紀錄及嘉義市警察局第二分局嘉市警
    二偵字第10000045號100年1月3日調查筆錄各1份附卷為憑（
    見嘉義市政府警察局第二分局嘉市警二偵字第10000045號警
    卷，下稱警二卷第27-28頁、警一卷第43-45頁、偵1735號卷
    第46-55、67-80頁及警二卷第1-4頁），足認被告上開任意
    性自白與事實相符，堪予採信。本件事證明確，被告犯行洵
    堪認定。
三、核被告所為，係犯刑法第335條第1項之侵占罪及同法第171
    條第1項之未指定犯人誣告罪。被告與共犯林少鈞就前揭侵
    占犯行，具有犯意聯絡及行為分擔，為共同正犯。又被告上
    揭犯行，犯意各別，行為互殊，應分論併罰。被告於所誣告
    之案件經判決確定前自白犯罪，應依刑法第172條之規定減
    輕其刑。爰審酌被告為國中畢業之智識程度，前無刑事犯罪
    紀錄，素行尚稱良好，及犯後坦承犯行之態度、侵占之物品
    尚未經告訴人尋回及其犯罪之動機、目的、手段、與母親、
    叔叔同住、無固定工作，經濟狀況不好等一切情狀，各量處
    如主文所示之刑及定其應執行刑。
據上論斷，應依刑事訴訟法第273條之1第1項、第299條第1項前
段，刑法第28條、第335條第1項、第171條第1項、第172條、第
51條第5款，刑法施行法第1條之1第1項、第2項前段，判決如主
文。
本案經檢察官李志明到庭執行職務
中    華    民    國  100    年    7    月    29    日
                  刑事第四庭    法  官  王慧娟
以上正本證明與原本無異。
如不服本判決應於收受判決後10日內向本院提出上訴書狀，並應
敘述具體理由；其未敘述上訴理由者，應於上訴期間屆滿後20日
內向本院補提理由書（均須按他造當事人之人數附繕本）「切勿
逕送上級法院」。告訴人或被害人如對於本判決不服者，應具備
理由請求檢察官上訴，其上訴期間之計算係以檢察官收受判決正
本之日期為準。
                                書記官  高文靜
中    華    民    國  100    年    7    月    29    日
附錄法條：
中華民國刑法第335條第1項
意圖為自己或第三人不法之所有，而侵占自己持有他人之物者，
處 5 年以下有期徒刑、拘役或科或併科 1 千元以下罰金。
中華民國刑法第171條第1項
未指定犯人，而向該管公務員誣告犯罪者，處 1 年以下有期徒
刑、拘役或3 百元以下罰金。